【裁判字號】    89,易,1536
【裁判日期】    890930
【裁判案由】    妨害名譽
【裁判全文】
臺灣臺南地方法院刑事判決                        八十九年度易字第一五三六號
    公  訴  人  臺灣台南地方法院檢察署檢察官
    被      告  乙○○
右列被告因公然侮辱案件，經檢察官提起公訴 (八十九年度偵字第四三八五號)，暨
移送併案審理（八十九年度偵字第六六八二號），本院判決如左：
    主  文
乙○○連續公然侮辱人，處罰金參佰元，緩刑貳年。
    事  實
一、乙○○基於概括犯意，自民國（下同）八十八年十月十八日起至同年月十九日止
    ，先後連續在其所有坐落於台南縣玉井鄉○○○段五八四之三地號與楊淑銀、呂
    束珍所共有之鄰地五八四之二地號土地交界處，因乙○○緊鄰土地界址挖掘水溝
    ，有致楊淑銀所種植之檳榔樹根部有土壤流失之虞，而與受託看管前開檳榔樹之
    甲○○發生爭執，乙○○竟以台語「幹你娘雞巴」、「你沒小可吃」、「你過來
    我這邊找我相幹我都不要」之言詞當眾公然侮辱居之甲○○。
二、案經被害人甲○○訴由臺灣台南地方法院檢察署檢察官偵查起訴及移送併辦審理
    。
    理  由
一、訊據被告乙○○矢口否認有於右揭時、地為公然侮辱之犯行，辯稱：伊並沒有罵
    她云云，惟查：
（一）被告於右揭時地連續以「幹你娘雞巴」、「你沒小可吃」、「你過來這邊找我
      相幹我都不要」之言詞辱罵告訴人甲○○之事實，業據告訴人於偵審中指訴甚
      詳，並有目擊證人藍梓瑄於偵查中及本院審理中證述明確在卷（參見八十年度
      偵字第四三八五號第十頁背面、本院八十九年七月十九日訊問筆錄），復參酌
      證人即被告女婿劉春正證述：八十八年十月二十一日早上十點多，伊至派出所
      瞭解情形後，伊去告訴人看管的田地，向告訴人致歉，希望他們不要與老人家
      一般見識等語可推知，衡諸常情，若非被告確有公然辱罵告訴人之情事，否則
      ，被告至警局瞭解後，在與告訴人因界址附近之檳榔樹栽種問題早有嫌隙之情
      形下，被告家屬又何需向告訴人表達歉意？是被告所辯，顯係事後卸責之詞，
      不堪採信。
 （二）次查，被告與告訴人間縱因檳榔樹栽種問題而生嫌隙，然究與告訴人之人格
       評價係屬二事，被告在明知告訴人係孀居身分下，仍任以前揭言詞辱罵告訴
       人，應認為係明知已足以減損告訴人之聲譽，是其有侮辱告訴人之故意甚明
       。
 （三）按刑法上所謂「公然」，乃足使不特定人或特定多數人得共聞共見之狀態為
       已足，不以實際上已共聞或共見為必要。本件事實發生之地點，係在被告所
       有前開五八四之三地號與同段五八四之二地號鄰地之界址，有關當時現場情
       形，經證人藍梓瑄證稱仍有鄰近轄區之龜丹及楠西鹿桃楊派出所警員分別在
       場，應認為屬公共場所，並為不特定人得出入見聞，堪認被告對於告訴人所
       為之侮辱行為，係公然所為無疑。綜上所述，本件事證已臻明確，被告犯行
       堪以認定，應予依法論科。
二、核被告乙○○所為係犯刑法第三百零九條第一項公然侮辱罪。被告多次出言辱罵
    告訴人，時間緊接，方法相同，觸犯構成要件相同之罪名，顯係基於概括犯意為
    之，依連續犯規定論以一罪，並依法加重其刑。爰審酌被告僅因相鄰關係之糾紛
    ，不思以理性解決問題，而公然辱罵告訴人，及其品行、生活狀況、智識程度、
    犯罪所生之損害，與犯罪後態度等一切情狀，量處如主文所示之刑，並諭知易服
    勞役之折算標準。被告前未曾受有期徒刑以上刑之宣告，又卷赴台灣高等法院被
    告全國前案紀錄表一紙在卷可按，其因一時失慮致罹刑章，且其年事已高，健康
    已不如青壯年人，經此起訴審判，當知所警惕，信無再犯之虞，本院認所宣告之
    刑以暫不執行為適當，並諭知緩刑宣告二年。
據上論斷，應依刑事訴訟法第二百九十九條第一項前段、刑法第五十六條、刑法第三
百零九條第一項、第四十二條第二項、第七十四條第一款，罰金罰鍰提高標準條例第
一條前段、第二條，判決如主文。
本案經檢察官蘇聰榮到庭執行職務。
中      華      民      國      八十九      年      九    月  三十      日
                                  臺灣士林地方法院刑事第一庭
                                      審判長法  官
                                            法  官
                                            法  官
右正本證明與原本無異。
如不服本判決，應於判決送達後十日內，向本院提出上訴狀。
                                            書記官
中      華      民      國      八十九      年      五    月    二十五  日
刑法第三百零九條第一項：
公然侮辱人者，處拘役或三百元以下罰金。


司法院資訊處製作；財團法人民間司法改革基金會備份。
